pt-PT: Condições de utilização: Seco; Molhado; Outro
de: Nutzungsbedingungen: Trocken; Feucht; Sonstiges
pt-BR: Condições de uso: Seco; Úmido; Outro
fi: Käyttöolosuhteet: Kuiva; Kostea; Muu
vi: Điều kiện sử dụng: Không ngọt; Ướt; Khác
ja: 使用条件: ドライ; ウェット; その他
sl-SI: Pogoji uporabe: Suho; Mokro; Drugo
da: Brugsbetingelser: Tør; Våd; Andet
zh-CN: 使用条件: 干; 湿润; 其他
en: Usage conditions: Dry; Wet; Other
lt-LT: Naudojimo sąlygos: Sausas; Šlapias; Kita
zh-TW: 使用狀況: 乾式; 濕式; 其他
nl: Gebruiksvoorwaarden: Droog; Nat; Andere
cs: Vhodné podmínky pro použití: Suché; Mokré; Jiné
ru: Условия использования: Сухой; Влажный; Другое
sv: Användningsvillkor: Torrt; Våt; Övrigt
fr: Conditions d’utilisation: Sec; Humide; Autre
tr: Kullanım Koşulları: Sek; Nemli; Diğer
pl: Warunki użytkowania: Sucha; Mokra; Inne
it: Condizioni di utilizzo: Secco; Bagnato; Altro
sk-SK: Podmienky používania: Suchý; Mokrý; Iné
nb: Bruksbetingelser: Tørr; Våt; Annet
th: เงื่อนไขการใช้งาน: ไม่หวาน; เปียก; อื่นๆ
ko: 사용 조건: 드라이; 습식; 기타
hr-HR: Uvjeti upotrebe: Suho; Mokro; Ostalo
hu: Használati feltételek: Száraz; Nedves; Egyéb
ro-RO: Condiții de utilizare: Uscat; Umed; Altele
el: Συνθήκες χρήσης: Ξηρό κούρδισμα; Υγρό κούρδισμα; Άλλο
es: Condiciones de uso: Seco; Húmedo; Otros
bg-BG: Условия за ползване: Сух; Мокър; Други